臺灣桃園地方法院刑事判決
111年度審易字第1793號
公  訴  人  臺灣桃園地方檢察署檢察官吳佳美
被      告  戴尹鈞


            黃文正


上列被告等因竊盜案件，經檢察官提起公訴（111年度偵字第213
36號），被告於準備程序中，就被訴事實為有罪之陳述，經本院
告知簡式審判程序意旨，並聽取當事人之意見後，裁定改依簡式
審判程序審理，判決如下：
    主  文
戴尹鈞犯結夥三人以上、攜帶兇器竊盜罪，處有期徒刑六月，如
易科罰金，以新臺幣一千元折算一日。
黃文正犯結夥三人以上、攜帶兇器竊盜罪，累犯，處有期徒刑一
年。
未扣案之犯罪所得500MCM電攬線45公尺共同沒收，於全部或一部
不能沒收或不宜執行沒收時，共同追徵其價額。
    事實及理由
一、犯罪事實：黃文正、戴尹鈞與某真實姓名年籍不詳、綽號「
    阿財」之成年男子，共同意圖為自己不法所有，基於加重竊
    盜之犯意聯絡，先由「阿財」告知黃文正與戴尹鈞行竊地點
    後，渠等3人於民國110年8月11日凌晨1時56分許，駕駛鑫宏
    水產有限公司所有之車牌號碼000-0000號自用大貨車，至桃
    園市○○區○○路0段000號前之永觀幹21 BO330 CD67處，由黃
    文正持客觀上足供兇器使用之剪刀（未扣案），將部分台灣
    電力股份有限公司（下稱台電公司）所有之500MCM電纜線剪
    斷後，將電纜線綁在上開貨車後方，由戴尹鈞駕車拉斷電攬
    線45公尺而竊取之（毀損部分未據告訴）。嗣經台電公司桃
    園區處施工課領班張繼磊察覺後報警處理而循線查獲。
二、證據名稱：
　㈠被告戴尹鈞、黃文正分別於警詢、檢察官訊問、本院準備程
    序及審理中之自白。
　㈡告訴代理人張繼磊、證人洪鳳敏分別於警詢中之陳述。
　㈢現場暨監視器錄影畫面翻拍照片。
三、論罪科刑：
　㈠核被告2人所為，均係犯刑法第321條第1項第3款、第4款結夥
    三人以上、攜帶兇器竊盜罪。
　㈡被告2人與「阿財」就上開犯行間，有犯意聯絡及行為分擔，
    應論為共同正犯。
　㈢被告黃文正前於①105年間因施用毒品案件，經本院以105年度
    審易字第2353號判決處有期徒刑7月確定；②105年間因竊盜
    案件，經臺灣新竹地方法院以105年度易字第866號判決處有
    期徒刑8月確定；③105年間因施用毒品案件，經本院以107年
    度審易緝字第20號判決處有期徒刑7月確定；④103年間因施
    用毒品案件，經本院以103年度審易字第2782號判決處有期
    徒刑6月確定；⑤106年間因竊盜案件，經臺灣苗栗地方法院
    以107年度易緝字第5號判決處有期徒刑11月確定。①至③各罪
    刑嗣經本院以107年度聲字第2503號裁定定應執行有期徒刑1
    年4月確定，④⑤各罪刑則嗣經臺灣苗栗地方法院以107年度聲
    字第1135號裁定定應執行有期徒刑1年3月確定。前揭各應執
    行刑接續執行，於108年12月6日假釋付保護管束，迄109年2
    月12日保護管束期滿，假釋未經撤銷，其未執行之刑，以已
    執行完畢論，有臺灣高等法院被告前案紀錄表可按，且被告
    黃文正不爭執有該前案紀錄，其於5年以內故意再犯本件有
    期徒刑以上之罪，為累犯，經本院裁量被告上揭前科情形後
    ，認其有特別惡性且對刑罰反應力薄弱，應依刑法第47條第
    1項規定加重其刑（含最低本刑）。
　㈣爰審酌被告2人恣為竊盜犯行，顯然欠缺對他人財產權之尊重
    ，且被告黃文正已有多次竊盜前科又再犯本案，顯見其惡性
    非輕，惟念被告2人犯後均坦承罪行，復斟酌其等犯罪動機
    、目的、情節、生活及經濟狀況、素行、年紀及智識程度等
    一切情狀，分別量處如主文所示之刑，並就被告戴尹鈞部分
    諭知易科罰金之折算標準。
四、沒收：　
　㈠查被告2人共同竊得電攬線45公尺為其犯罪所得，未據扣案，
    亦未實際合法發還告訴人，雖被告戴尹鈞於偵查中供稱變得
    價金1人約分1萬3千元；被告黃文正於警詢中供稱1人有拿約
    新臺幣1萬3千元等語，惟卷內除被告2人供述外，並無該電
    纜線確已變賣（查無銷贓對象）或實際分配之明確事證，應
    依刑法第38條之1第1項前段、第3項規定對被告2人宣告共同
    沒收，並於全部或一部不能沒收或不宜執行沒收時，共同追
    徵其價額。
　㈡被告2人持以行竊之剪刀並未扣案，現是否尚存而未滅失，未
    據檢察官釋明，又本院認該剪刀沒收或追徵與否，對於被告
    2人不法行為之非難，抑或刑罰之預防或矯治目的助益甚微
    ，欠缺刑法上之重要性，且若另外開啟執行程序顯不符經濟
    效益，為免執行困難及耗費資源，爰依刑法第38條之2第2項
    規定不予宣告沒收或追徵。
五、應依刑事訴訟法第273條之1第1項、第299條第1項前段、第3
    10條之2、第454條第1項，判決如主文。
六、如不服本判決應於收受判決後20日內向本院提出上訴書狀，
    並應敘述具體理由。其未敘述上訴理由者，應於上訴期間屆
    滿後20日內向本院補提理由書（均須按他造當事人之人數附
    繕本）「切勿逕送上級法院」。
本案經檢察官陳淑蓉到庭執行職務。
中　　華　　民　　國　　111 　年　　10　　月　　27　　日
                  刑事審查庭  法  官 馮浩庭
以上正本證明與原本無異。
如不服本判決應於收受判決後20日內向本院提出上訴書狀，並應
敘述具體理由。其未敘述上訴理由者，應於上訴期間屆滿後20日
內向本院補提理由書（均須按他造當事人之人數附繕本）「切勿
逕送上級法院」。
                              書記官  張怡婷
中　　華　　民　　國　　111 　年　　10　　月　　28　　日
附錄本案論罪科刑法條：　　
中華民國刑法第321條
犯前條第 1 項、第 2 項之罪而有下列情形之一者，處 6 月以
上 5 年以下有期徒刑，得併科 50 萬元以下罰金：
一、侵入住宅或有人居住之建築物、船艦或隱匿其內而犯之。
二、毀越門窗、牆垣或其他安全設備而犯之。
三、攜帶兇器而犯之。
四、結夥三人以上而犯之。
五、乘火災、水災或其他災害之際而犯之。
六、在車站、港埠、航空站或其他供水、陸、空公眾運輸之舟、
    車、航空機內而犯之。前項之未遂犯罰之。